臺灣高等法院民事裁定
110年度家聲抗字第25號
抗  告  人  徐慶鐘  
上列抗告人因與相對人吳倩穎間請求夫妻剩餘財產分配事件，相
對人聲請訴訟救助，抗告人對於中華民國110年5月3日臺灣新竹
地方法院110年度家救字第26號裁定，提起抗告，本院裁定如下
：
    主  文
抗告駁回。
抗告費用由抗告人負擔。
    理  由
一、按當事人因無資力支出訴訟費用者，得依民事訴訟法第107
    條規定聲請法院裁定准予訴訟救助，此項規定於家事訴訟事
    件，依家事事件法第51條規定，亦應準用之。又民國104年7
    月1日修正，同年月6日施行之法律扶助法第13條及第63條分
    別規定，無資力者得申請法律扶助；經分會准許法律扶助之
    無資力者，其於訴訟或非訟程序中，向法院聲請訴訟救助時
    ，除顯無理由者外，應准予訴訟救助，不受民事訴訟法第10
    8條規定之限制。其立法理由乃鑑於民事訴訟之訴訟救助以
    無資力為前提，而法律扶助之申請人，既經分會審查符合無
    資力之要件，其再向法院聲請訴訟救助時，法院就其有無資
    力，允宜無庸再審酌，以簡省法院之調查程序，並強化法院
    訴訟救助之功能。復以本法修正第5條第1項定義之無資力者
    ，亦已放寬其認定範圍，為免日後與前開訴訟法認定無資力
    之不一致，及本法兼具有特別法性質，爰刪除但書規定，限
    定除有顯無理由之情形外，法院應准予訴訟救助。準此，當
    事人依法律扶助法申請法律扶助，經分會准許法律扶助，其
    再向法院聲請訴訟救助時，除該當事人申請扶助之本案訴訟
    （非訟）事件有無須經調查辯論，即知其應受敗訴裁判之顯
    無理由情形者外，法院應即准許，無庸就其資力再為審查，
    始符法意（最高法院104年度台抗字第820號裁定意旨參照）
    。
二、本件抗告意旨略以：相對人於民國108年度之薪資收入所得
    為新臺幣（下同）44萬4,735元，非無資力之人，原法院未
    調查相對人全戶最近1年所得、金融及投保資料，即認其係
    無資力之人，自有不當，爰請求廢棄原裁定，駁回相對人之
    聲請等語。
三、經查，相對人對抗告人提起夫妻剩餘財產分配事件訴訟，向
    財團法人法律扶助基金會新竹分會申請法律扶助獲准在案，
    有該會覆議審查表、專用委任狀可稽（見原法院卷9至11頁
    ）。而相對人請求夫妻剩餘財產分配事件有無理由，尚需調
    查審認，非顯無勝訴之望，揆諸前揭說明，即無庸就其資力
    再為審酌，原法院准予相對人訴訟救助之聲請，經核於法並
    無違誤。抗告人以相對人收入高達40餘萬元，應調查其最近
    1年所得及金融保險相關資料云云，指摘原裁定不當，聲明
    廢棄，為無理由，應予駁回。
四、據上論結，本件抗告為無理由，裁定如主文。
中　　華　　民　　國　　110 　年　　8 　　月　　23　　日
                   家事法庭   
                        審判長法  官  王怡雯
                              法  官  何君豪
                              法  官  徐淑芬
正本係照原本作成。
本裁定除以適用法規顯有錯誤為理由外，不得再抗告。如提起再
抗告，應於收受送達後10日內委任律師為代理人向本院提出再抗
告狀。並繳納再抗告費新臺幣１千元。
中　　華　　民　　國　　110 　年　　8 　　月　　25　　日
　　　　　　　　　　　　    　書記官  林敬傑